【裁判字號】    89,易,283
【裁判日期】    890531
【裁判案由】    竊盜
【裁判全文】
臺灣雲林地方法院刑事判決                          八十九年度易字第二八三號
    公  訴  人  臺灣雲林地方法院檢察署檢察官
    被      告  甲○○
右被告因竊盜案件，經檢察官聲請簡易判決處刑〔八十八年度偵字第三六七一號〕，
經本院北港簡易庭於八十八年九月十三日第一審判決〔八十八年度港簡字第一五八號
〕，嗣檢察官提起上訴，經本院第二審判決原判決撤銷，發回本院第一審適用通常程
序審判〔八十八年度簡上字第二八號〕，本院判決如左：
    主  文
甲○○竊盜，處有期徒刑伍月，緩刑年。
    事  實
一、甲○○意圖為自己不法之所有，於民國八十八年六月十四日十九時許，乘位於雲
    林縣斗六市○○路二八八號之日太保齡球館停業，該球館大門未上鎖之際，認有
    機可乘，徒手進入該球館內，竊取丙○○持有之監視器螢幕二台、監視切換器三
    台、監視錄影機乙台、電話機四台、保齡球三顆及禮品三用鍋十三個等物品，價
    值約為新台幣〔下同〕五萬元，得手後，將上揭物品藏放於雲林縣斗六市○○路
    六一六巷四七號住處，供己使用。嗣於八十八年六月二十九日，為警在該住處搜
    索循線查獲。
二、案經雲林縣警察局斗六分局報請臺灣雲林地方法院檢察官偵查起訴。
    理  由
一、訊之被告王正元，對於右揭時地乘日太保齡球館停業，大門未上鎖之際，認有機
    可乘，徒手進入該球館竊取丙○○持有之監視器螢幕二台、監視切換器三台、監
    視錄影機乙台、電話機四台、保齡球三顆及禮品三用鍋十三個等物品，得手後供
    己使用，嗣為警搜索查獲等情不諱，核與被害人丙○○於警訊中之指訴情節相符
    ，並有贓物認領保管單可稽。被告上揭自白，核與積極事證相符，應可採信。本
    件事證明確，被告犯行堪以認定。
二、核被告所為，係犯刑法第三百二十條第一項之竊盜罪行。爰審酌被告王正元前未
    曾受有期徒刑以上刑之宣告，有台灣雲林地方法院檢察署刑案資料查註紀錄表、
    及本院被告全國前案紀錄表在卷可稽，其因一時貪念，竊取上揭物品，造成被害
    人損害，參酌竊盜罪對於社會所生之危害程度、及其育有三名子女，尚均年幼，
    其配偶又患有重度糖尿病，有其提出之診斷書三紙為憑，其全家生活尚賴被告王
    正元照料及賺錢營生，及其犯罪動機，目的、竊得之物品約值五萬元左右，已據
    丙○○證明，所生之損害非鉅，參以其犯後坦承犯行、態度尚佳等一切情狀，量
    處如主文所示之刑。末查，被告前未曾受有期徒刑以上刑之宣告，已如上述，其
    因一時貪念，致罹刑章，經此刑之宣告後，當知所惕勵，應無再犯之虞，本院綜
    合各情，認前揭對其所宣告之刑，宜以暫不執行為適當，爰併宣告緩刑三年，以
    勵自新。
三、至公訴人聲請簡易判決處刑意旨另以：被告甲○○意圖為自己不法之所有，於八
    十七年四月間，至乙○○位於雲林縣斗六市○○路與大學路口之ＳＰＰ檳榔攤，
    打破檳榔攤玻璃，侵入竊取乙○○所有檳榔包裝袋一箱（約四千五百袋）、及音
    響一台等物，因認被告王正元另涉犯刑法第三百二十條第一項之竊盜罪嫌云云。
    惟此部分訊據被告王正元，於警訊、偵查及本院歷次審理均堅決否認有竊盜犯行
    ，辯稱：伊跟本不知道檳榔攤在何處，伊音響是在八十七年三、五月間，向雲林
    縣斗六市○○路加油站流動攤販以二百元買的，伊亦不知道該音響係來路不明之
    贓物，而檳榔袋是在雲林縣莿桐鄉大美一處汽車回收場附近檢到的，袋子是破破
    的，以為他人丟棄不要的，伊沒有竊盜等語。經查，此部分被告王正元否認犯罪
    ，被害人乙○○亦到庭證稱其不認識被告，不知何人所竊等語，參以被告王正元
    對於日太保齡球館情節較重之竊盜部分，既已坦承不諱，苟該檳榔攤所失竊之音
    響及檳榔袋，真是被告王正元所竊者，衡情其應無否認之理。再者，被告王正元
    對於在其住處查獲之音響及檳榔袋等物，於警訊、檢察官偵查、及本院歷次審理
    均供述一致，稱該音響是向流動攤販購買的，檳榔袋是檢的等語。顯見其上揭供
    述前後一致，益見其所為供述應屬可信。在無其他積極證據可佐參情形，尚難僅
    憑上揭物品在被告住處查獲，即率爾遽認定其涉有此部分犯行。此外，復查無其
    他積極證據足認被告王正元涉有此部分公訴人所指之竊盜犯行，既無證據，則此
    部分應屬不能證明犯罪。惟公訴人就此部分起訴認與前開有罪之部分，有連續犯
    之裁判上一罪關係，本院爰不另為無罪之諭知。至被告王正元以二百元之代價，
    向流動攤販購買音響部分，其既不知該音響為來路不明之物，已經其供明，亦難
    認其有贓物之認知，而故買情事；而被告王正元在八十七年間拾得該檳榔袋，是
    否另涉刑法第三百三十七條之侵占罪嫌部分，係屬另事，且此部分追訴權時效，
    已逾一年，亦已罹於時效，爰均不另移送檢察官偵辦，附帶敘明。
據上論斷，應依刑事訴訟法第四百五十二條、第二百九十九條第一項前段，刑法第三
百二十條第一項、第七十四條第一款，罰金罰鍰提高標準條例第一條前段，判決如主
文。
本案經檢察官林伯宇到庭執行職務
中      華      民      國    八十九    年      五      月    三十一    日
            臺灣雲林地方法院刑事第一庭
                                            法  官  林  秋  火
右正本證明與原本無異。
如不服本判決，應於判決送達後十日內，向本院提出上訴狀。（須附繕本）
                                            書記官  林  芳  杰
中      華      民      國    八十九    年      六      月      一      日
刑法第三百二十條
意圖為自己或第三人不法之所有，而竊取他人之動產者，為竊盜罪，處五年以下有期
徒刑、拘役或五百元以下罰金。
意圖為自己或第三人不法之利益，而竊佔他人之不動產者，依前項之規定處斷。
前二項之未遂犯罰之。


司法院資訊處製作；財團法人民間司法改革基金會備份。
